【裁判字號】    99,抗,3
【裁判日期】    990125
【裁判案由】    拍賣抵押物
【裁判全文】
臺灣桃園地方法院民事裁定                 99年度抗字第3號
抗  告  人  甲○○
相  對  人  乙○○
上列當事人間拍賣抵押物事件，抗告人對於民國98年11月25日本
院簡易庭司法事務官98年度司拍字第1603號裁定提起抗告，本院
裁定如下：
    主  文
抗告駁回。
抗告程序費用新台幣壹仟元由抗告人負擔。
    理  由
一、按抵押權人於債權已屆清償期而未受清償者，得聲請法院拍
    賣抵押物，就其賣得價金而受清償，民法第873 條定有明文
    。又抵押權人聲請拍賣抵押物事件，屬非訟事件，法院所為
    准駁之裁定，無確定實體法上法律關係存否之性質，於債權
    及抵押權之存否，亦無既判力，祗須其抵押權已依法登記，
    並依登記之清償期業已屆至而未受清償時，法院即應為准許
    拍賣抵押物之裁定。如對於此項法律關係有爭執者，應由有
    爭執之人提起訴訟，以求解決，不得僅依抗告程序聲明其有
    爭執，並據為廢棄拍賣裁定之理由（最高法院58年台抗字第
    524 號判例、51年台抗字第269 號判例意旨參照）。
二、本件抗告意旨略以：本件最高限額抵押權所擔保之金額，與
    債權人實際之債權額相差甚多，期能開庭訊問以釐清，爰依
    法提起抗告云云。
三、經查：本件相對人主張抗告人於民國96年7 月10日以原裁定
    主文第1 項附表所示之不動產為抗告人所負債務之擔保，設
    定本金最高限額新台幣（下同）220 萬元之抵押權（下稱系
    爭抵押權），茲因抗告人尚積欠相對人220 萬元已屆清償期
    而未清償，而聲請准許拍賣抵押物等語。查相對人主張之上
    開事實，核與其所提出之本票、他項權利證明書、抵押權設
    定契約書、他項權利變更契約書、土地及建物登記簿謄本等
    證物，核無不合，故原裁定據以准許相對人拍賣抵押物之聲
    請，即無不當。至於抗告人雖指摘系爭抵押權所擔保之實際
    債權金額有誤，惟因屬於實體法上法律關係存否之認定事項
    ，非本件非訟事件所得審究，是依首揭說明，應由抗告人另
    行起訴以求解決。茲乃提起起抗告，請求廢棄原裁定云云，
    不能謂有理由，應予駁回。
四、依非訟事件法第46條、第21條第2 項、第24條、民事訴訟法
    第495 條之1 第1 項、第449 條第1 項、第78條，裁定如主
    文。
中    華    民    國    99    年    1     月    25    日
          民事第三庭  審判長法  官  張天民
                            法  官  周玉
                            法  官  毛彥程
以上正本係照原本作成。
本裁定除以適用法規顯有錯誤為理由，並經本院許可外，不得再
抗告。如提起再抗告，應於收受後10日內，向本院提出再抗告狀
，並繳納再抗告費新台幣1,000 元。
中    華    民    國    99    年    1     月    25    日
                            書記官  伍幸怡

司法院資訊處製作；財團法人民間司法改革基金會備份。
